---
title: "Análisis ICON2025"
author: "David Leiva"
date: "2025-04-26"
output: html_document
---

```{r setup, include=FALSE}
knitr::opts_chunk$set(echo = TRUE)
library(emmeans)
library(lme4)
library(nlme)
library(tidyverse)
library(patchwork)
library(kableExtra)
library(apaTables)
```

```{r}
par(mar=c(.5,.5,0.1,.1))
load('datoscompletos.RData')
```

# Modelos para perfiles motivacionales

```{r}
### Amotivation

tempdat <- datoscompletos %>% 
  select(ID,paste('Amotiv_',1:14,sep=''),clusters) %>% 
  gather(Amotivation,measure,-c(ID,clusters)) %>%
  mutate(Register=str_split(Amotivation,'_') %>% map_chr(.,2) %>% as.numeric()) %>% 
  select(ID,measure,Register,clusters) %>% arrange(ID)

vfopt <- varIdent(form=~1|clusters)

mod.E2 <- lme(fixed=measure~1+poly(Register,2,raw=TRUE)*clusters,random=~Register|ID,data=tempdat,
              weights=vfopt,na.action=na.exclude,control=list('optim'))

ls.tabla <- data.frame(summary(lsmeans(mod.E2, pairwise~clusters*Register,at=list(Register=c(1,2,3,4,5,6,7,8,9,10,11,12,13,14)),
                                       data=tempdat,params=list(weights=vfopt),adjust="tukey"))$lsmeans[c('Register','clusters',
                                                                                                          'lsmean','lower.CL','upper.CL')])

pa <- ggplot(ls.tabla, aes(x=Register, y=lsmean, linetype=clusters)) + 
  geom_errorbar(aes(ymin = lower.CL, ymax = upper.CL),
                width = 0.2,col="#FF7518") +
  geom_line(col="#FF7518") +
  geom_point(aes(y = lsmean), size = 3, 
             shape = 21, col="#FF7518",fill = "white") +
  labs(x = "Semana", y = bquote("Media" %+-% "2EE"),
       title = "Amotivación",linetype='Grupo') +
  theme_bw() +
  theme(plot.title = element_text(colour = "black",face='bold')) +
  scale_x_continuous(breaks=c(1:14),
                     labels=paste0(1:14)) +
  scale_linetype_discrete(name='Grupo',breaks=c('A','B'),
                          labels=paste0(c('A','B'),' (n = ',table(datoscompletos$clusters),')')) +  
  theme(legend.position="bottom")

# Extrinsic material regulation

tempdat <- datoscompletos %>% 
  select(ID,paste('ExtrinsRM_',1:14,sep=''),clusters) %>% 
  gather(ExtrinsRM,measure,-c(ID,clusters)) %>%
  mutate(Register=str_split(ExtrinsRM,'_') %>% map_chr(.,2) %>% as.numeric()) %>% 
  select(ID,measure,Register,clusters) %>% arrange(ID)

mod.D2 <- gls(measure~1+poly(Register,2,raw=TRUE)+clusters,data=tempdat,method='ML',
              weights=vfopt,na.action=na.exclude,control=list('optim'))

ls.tabla <- data.frame(summary(lsmeans(mod.D2, pairwise~clusters*Register,at=list(Register=c(1,2,3,4,5,6,7,8,9,10,11,12,13,14)),
                                       data=tempdat,params=list(weights=vfopt),adjust="tukey"))$lsmeans[c('Register','clusters',
                                                                                                          'lsmean','lower.CL','upper.CL')])

pb <- ggplot(ls.tabla, aes(x=Register, y=lsmean, linetype=clusters)) + 
  geom_errorbar(aes(ymin = lower.CL, ymax = upper.CL),
                width = 0.2,col="#FF7518") +
  geom_line(col="#FF7518") +
  geom_point(aes(y = lsmean), size = 3, 
             shape = 21, col="#FF7518",fill = "white") +
  labs(x = "Semana", y = bquote("Media" %+-% "2EE"),
       title = "Regulación Extrínseca: Material") +
  theme_bw() +
  theme(plot.title = element_text(colour = "black",face='bold')) +  
  scale_x_continuous(breaks=c(1:14),
                     labels=paste0(1:14)) +
  scale_linetype_discrete(name='Grupo',breaks=c('A','B'),
                          labels=paste0(c('A','B'),' (n = ',table(datoscompletos$clusters),')')) +  
  theme(legend.position="bottom")

# Social extrinsic regulation

tempdat <- datoscompletos %>% 
  select(ID,paste('ExtrinsRS_',1:14,sep=''),clusters) %>% 
  gather(ExtrinsRS,measure,-c(ID,clusters)) %>%
  mutate(Register=str_split(ExtrinsRS,'_') %>% map_chr(.,2) %>% as.numeric()) %>% 
  select(ID,measure,Register,clusters) %>% arrange(ID)

mod.D2 <- lme(fixed=measure~1+poly(Register,2,raw=TRUE)+clusters,random=~Register|ID,data=tempdat,
              weights=vfopt,na.action=na.exclude,control=list('optim'))

ls.tabla <- data.frame(summary(lsmeans(mod.D2, pairwise~clusters*Register,at=list(Register=c(1,2,3,4,5,6,7,8,9,10,11,12,13,14)),
                                       data=tempdat,params=list(weights=vfopt),adjust="tukey"))$lsmeans[c('Register','clusters',
                                                                                                          'lsmean','lower.CL','upper.CL')])

pc <- ggplot(ls.tabla, aes(x=Register, y=lsmean, linetype=clusters)) + 
  geom_errorbar(aes(ymin = lower.CL, ymax = upper.CL),
                width = 0.2,col="#FF7518") +
  geom_line(col="#FF7518") +
  geom_point(aes(y = lsmean), size = 3, 
             shape = 21, col="#FF7518",fill = "white") +
  labs(x = "Semana", y = bquote("Media" %+-% "2EE"),
       title = "Regulación Extrínseca: Social",linetype='Grupo') +
  theme_bw() +
  theme(plot.title = element_text(colour = "black",face='bold')) +  
  scale_x_continuous(breaks=c(1:14),
                     labels=paste0(1:14)) +
  scale_linetype_discrete(name='Grupo',breaks=c('A','B'),
                          labels=paste0(c('A','B'),' (n = ',table(datoscompletos$clusters),')')) +  
  theme(legend.position="bottom")

# Identified regulation

tempdat <- datoscompletos %>% 
  select(ID,paste('Identif_',1:14,sep=''),clusters) %>% 
  gather(Identif,measure,-c(ID,clusters)) %>%
  mutate(Register=str_split(Identif,'_') %>% map_chr(.,2) %>% as.numeric()) %>% 
  select(ID,measure,Register,clusters) %>% arrange(ID)

mod.E2 <- lme(fixed=measure~1+poly(Register,2,raw=TRUE)*clusters,random=~Register|ID,data=tempdat,
              weights=vfopt,na.action=na.exclude,control=list('optim'))

ls.tabla <- data.frame(summary(lsmeans(mod.E2, pairwise~clusters*Register,at=list(Register=c(1,2,3,4,5,6,7,8,9,10,11,12,13,14)),
                                       data=tempdat,params=list(weights=vfopt),adjust="tukey"))$lsmeans[c('Register','clusters',
                                                                                                          'lsmean','lower.CL','upper.CL')])

pd <- ggplot(ls.tabla, aes(x=Register, y=lsmean, linetype=clusters)) + 
  geom_errorbar(aes(ymin = lower.CL, ymax = upper.CL),
                width = 0.2,col="#FF7518") +
  geom_line(col="#FF7518") +
  geom_point(aes(y = lsmean), size = 3, 
             shape = 21, col="#FF7518",fill = "white") +  labs(x = "Semana", y = bquote("Media" %+-% "2EE"),
       title = "Regulación identificada",linetype='Grupo') +
  theme_bw() +
  theme(plot.title = element_text(colour = "black",face='bold')) +  
  scale_x_continuous(breaks=c(1:14),
                     labels=paste0(1:14)) +
  scale_linetype_discrete(name='Grupo',breaks=c('A','B'),
                          labels=paste0(c('A','B'),' (n = ',table(datoscompletos$clusters),')')) +  
  theme(legend.position="bottom")

# Intrinsic motivation

tempdat <- datoscompletos %>% 
  select(ID,paste('Intrins_',1:14,sep=''),clusters) %>% 
  gather(Intrins,measure,-c(ID,clusters)) %>%
  mutate(Register=str_split(Intrins,'_') %>% map_chr(.,2) %>% as.numeric()) %>% 
  select(ID,measure,Register,clusters) %>% arrange(ID)

mod.D2 <- lme(fixed=measure~1+poly(Register,2,raw=TRUE)+clusters,random=~poly(Register,2,raw=TRUE)|ID,data=tempdat,
              weights=vfopt,na.action=na.exclude,control=list('optim'))

ls.tabla <- data.frame(summary(lsmeans(mod.D2, pairwise~clusters*Register,at=list(Register=c(1,2,3,4,5,6,7,8,9,10,11,12,13,14)),
                                       data=tempdat,params=list(weights=vfopt),adjust="tukey"))$lsmeans[c('Register','clusters',
                                                                                                          'lsmean','lower.CL','upper.CL')])

pe <- ggplot(ls.tabla, aes(x=Register, y=lsmean, linetype=clusters)) + 
  geom_errorbar(aes(ymin = lower.CL, ymax = upper.CL),
                width = 0.2,col="#FF7518") +
  geom_line(col="#FF7518") +
  geom_point(aes(y = lsmean), size = 3, 
             shape = 21, col="#FF7518",fill = "white") +
  labs(x = "Semana", y = bquote("Media" %+-% "2EE"),
       title = "Motivación Intrínseca",linetype='Grupo') +
  theme_bw() +
  theme(plot.title = element_text(colour = "black",face='bold')) +  
  scale_x_continuous(breaks=c(1:14),
                     labels=paste0(1:14)) +
  scale_linetype_discrete(name='Grupo',breaks=c('A','B'),
                          labels=paste0(c('A','B'),' (n = ',table(datoscompletos$clusters),')')) +  
  theme(legend.position="bottom")

# Introjected regulation

tempdat <- datoscompletos %>% 
  select(ID,paste('Introject_',1:14,sep=''),clusters) %>% 
  gather(RendPerc,measure,-c(ID,clusters)) %>%
  mutate(Register=str_split(RendPerc,'_') %>% map_chr(.,2) %>% as.numeric()) %>% 
  select(ID,measure,Register,clusters) %>% arrange(ID)

mod.E <- lme(fixed=measure~1+poly(Register,2,raw=TRUE)*clusters,random=~poly(Register,2,raw=TRUE)|ID,data=tempdat,
              na.action=na.exclude,control=list('optim'))

ls.tabla <- data.frame(summary(lsmeans(mod.E, pairwise~clusters*Register,at=list(Register=c(1,2,3,4,5,6,7,8,9,10,11,12,13,14)),
                                       data=tempdat,params=list(weights=vfopt),adjust="tukey"))$lsmeans[c('Register','clusters',
                                                                                                          'lsmean','lower.CL','upper.CL')])

pf <- ggplot(ls.tabla, aes(x=Register, y=lsmean, linetype=clusters)) + 
  geom_errorbar(aes(ymin = lower.CL, ymax = upper.CL),
                width = 0.2,col="#FF7518") +
  geom_line(col="#FF7518") +
  geom_point(aes(y = lsmean), size = 3, 
             shape = 21, col="#FF7518",fill = "white") +
  labs(x = "Semana", y = bquote("Media" %+-% "2EE"),
       title = "Regulación Introyectada",linetype='Grupo') +
  theme_bw() +
  theme(plot.title = element_text(colour = "black",face='bold')) +  
  scale_x_continuous(breaks=c(1:14),
                     labels=paste0(1:14)) +
  scale_linetype_discrete(name='Grupo',breaks=c('A','B'),
                          labels=paste0(c('A','B'),' (n = ',table(datoscompletos$clusters),')')) +  
  theme(legend.position="bottom")
```

```{r}
(pa + pe) /
(pd + pf) /
(pb + pc) + 
plot_layout(guides = "collect") & 
  theme(legend.position="bottom")
```

# Perfiles y rendimiento subjetivo

```{r}
tempdat <- datoscompletos %>% 
  select(ID,paste('RendPerc_',1:14,sep=''),clusters) %>% 
  gather(RendPerc,measure,-c(ID,clusters)) %>%
  mutate(Register=str_split(RendPerc,'_') %>% map_chr(.,2) %>% as.numeric()) %>% 
  select(ID,measure,Register,clusters) %>% arrange(ID)

vfopt <- varIdent(form=~1|clusters)

mod.D2 <- lme(fixed=measure~1+poly(Register,2,raw=TRUE)+clusters,random=~Register|ID,data=tempdat,
              weights=vfopt,na.action=na.exclude,control=list('optim'))


ls.tabla <- data.frame(summary(lsmeans(mod.D2, pairwise~clusters*Register,at=list(Register=c(1,2,3,4,5,6,7,8,9,10,11,12,13,14)),
                                       data=tempdat,params=list(weights=vfopt),adjust="tukey"))$lsmeans[c('Register','clusters',
                                                                                                          'lsmean','lower.CL','upper.CL')])

pg <- ggplot(ls.tabla, aes(x=Register, y=lsmean, linetype=clusters)) + 
  geom_errorbar(aes(ymin = lower.CL, ymax = upper.CL),
                width = 0.2,col="#FF7518") +
  geom_line(col="#FF7518") +
  geom_point(aes(y = lsmean), size = 3, 
             shape = 21, col="#FF7518",fill = "white") +
  labs(x = "Semana", y = bquote("Media" %+-% "2EE"),
       title = " ",linetype='Grupo') +
  theme_bw() +
  theme(plot.title = element_text(colour = "black",face='bold')) +  
  scale_x_continuous(breaks=c(1:14),
                     labels=paste0(1:14)) +
  scale_linetype_discrete(name='Grupo',breaks=c('A','B'),
                          labels=paste0(c('A','B'),' (n = ',table(datoscompletos$clusters),')')) +  
  theme(legend.position="bottom")
```


# Modelos para asistencia/actividad

```{r}
### Proporción Asistencia

tempdat <- datoscompletos %>% 
  select(ID,paste('asistPROP_w',1:14,sep=''),clustersASIST) %>% 
  gather(Asist,measure,-c(ID,clustersASIST)) %>%
  mutate(Register=str_split(Asist,'_w') %>% map_chr(.,2) %>% as.numeric()) %>% 
  select(ID,measure,Register,clustersASIST) %>% arrange(ID)

vfopt <- varIdent(form=~1|clustersASIST)

mod.E2 <- lme(fixed=measure~1+poly(Register,2,raw=TRUE)*clustersASIST,random=~Register|ID,data=tempdat,
              weights=vfopt,na.action=na.exclude,control=list('optim'))

ls.tabla <- data.frame(summary(lsmeans(mod.E2, pairwise~clustersASIST*Register,at=list(Register=c(1,2,3,4,5,6,7,8,9,10,11,12,13,14)),
                                       data=tempdat,params=list(weights=vfopt),adjust="tukey"))$lsmeans[c('Register','clustersASIST',
                                                                                                          'lsmean','lower.CL','upper.CL')])

ph <- ggplot(ls.tabla, aes(x=Register, y=lsmean, linetype=clustersASIST)) + 
  geom_errorbar(aes(ymin = lower.CL, ymax = upper.CL),
                width = 0.2,col="#FF7518") +
  geom_line(col="#FF7518") +
  geom_point(aes(y = lsmean), size = 3, 
             shape = 21, col="#FF7518",fill = "white") +
  labs(x = "Semana", y = bquote("Media" %+-% "2EE"),
       title = "Prop. asistencia",linetype='Grupo') +
  theme_bw() +
  theme(plot.title = element_text(colour = "black",face='bold')) +
  scale_x_continuous(breaks=c(1:14),
                     labels=paste0(1:14)) +
  scale_linetype_discrete(name='Grupo',breaks=c('A','B','C'),
                          labels=paste0(c('A','B','C'),' (n = ',table(datoscompletos$clustersASIST),')')) +  
  theme(legend.position="bottom")

### Nº conexiones

tempdat <- datoscompletos %>% 
  select(ID,paste('n_conexiones_w',1:14,sep=''),clustersASIST) %>% 
  gather(Conex,measure,-c(ID,clustersASIST)) %>%
  mutate(Register=str_split(Conex,'_w') %>% map_chr(.,2) %>% as.numeric()) %>% 
  select(ID,measure,Register,clustersASIST) %>% arrange(ID)

vfopt <- varIdent(form=~1|clustersASIST)

mod.E2 <- lme(fixed=measure~1+poly(Register,2,raw=TRUE)*clustersASIST,random=~Register|ID,data=tempdat,
              weights=vfopt,na.action=na.exclude,control=list('optim'))

ls.tabla <- data.frame(summary(lsmeans(mod.E2, pairwise~clustersASIST*Register,at=list(Register=c(1,2,3,4,5,6,7,8,9,10,11,12,13,14)),
                                       data=tempdat,params=list(weights=vfopt),adjust="tukey"))$lsmeans[c('Register','clustersASIST',
                                                                                                          'lsmean','lower.CL','upper.CL')])

pi <- ggplot(ls.tabla, aes(x=Register, y=lsmean, linetype=clustersASIST)) + 
  geom_errorbar(aes(ymin = lower.CL, ymax = upper.CL),
                width = 0.2,col="#FF7518") +
  geom_line(col="#FF7518") +
  geom_point(aes(y = lsmean), size = 3, 
             shape = 21, col="#FF7518",fill = "white") +
  labs(x = "Semana", y = bquote("Media" %+-% "2EE"),
       title = "# conexiones",linetype='Grupo') +
  theme_bw() +
  theme(plot.title = element_text(colour = "black",face='bold')) +
  scale_x_continuous(breaks=c(1:14),
                     labels=paste0(1:14)) +
  scale_linetype_discrete(name='Grupo',breaks=c('A','B','C'),
                          labels=paste0(c('A','B','C'),' (n = ',table(datoscompletos$clustersASIST),')')) +  
  theme(legend.position="bottom")

### Tiempo medio entre conexiones

tempdat <- datoscompletos %>% 
  select(ID,paste('tiempo_medio_min_w',1:14,sep=''),clustersASIST) %>% 
  gather(Tiempo,measure,-c(ID,clustersASIST)) %>%
  mutate(Register=str_split(Tiempo,'_w') %>% map_chr(.,2) %>% as.numeric()) %>% 
  select(ID,measure,Register,clustersASIST) %>% arrange(ID)

vfopt <- varIdent(form=~1|clustersASIST)

mod.E2 <- lme(fixed=measure~1+poly(Register,2,raw=TRUE)*clustersASIST,random=~Register|ID,data=tempdat,
              weights=vfopt,na.action=na.exclude,control=list('optim'))

ls.tabla <- data.frame(summary(lsmeans(mod.E2, pairwise~clustersASIST*Register,at=list(Register=c(1,2,3,4,5,6,7,8,9,10,11,12,13,14)),
                                       data=tempdat,params=list(weights=vfopt),adjust="tukey"))$lsmeans[c('Register','clustersASIST',
                                                                                                          'lsmean','lower.CL','upper.CL')])

pj <- ggplot(ls.tabla, aes(x=Register, y=lsmean, linetype=clustersASIST)) + 
  geom_errorbar(aes(ymin = lower.CL, ymax = upper.CL),
                width = 0.2,col="#FF7518") +
  geom_line(col="#FF7518") +
  geom_point(aes(y = lsmean), size = 3, 
             shape = 21, col="#FF7518",fill = "white") +
  labs(x = "Semana", y = bquote("Media" %+-% "2EE"),
       title = "Tiempo entre conexiones",linetype='Grupo') +
  theme_bw() +
  theme(plot.title = element_text(colour = "black",face='bold')) +
  scale_x_continuous(breaks=c(1:14),
                     labels=paste0(1:14)) +
  scale_linetype_discrete(name='Grupo',breaks=c('A','B','C'),
                          labels=paste0(c('A','B','C'),' (n = ',table(datoscompletos$clustersASIST),')')) +  
  theme(legend.position="bottom")
```

```{r}
(ph + pi + pj) +  
plot_layout(guides = "collect") & 
  theme(legend.position="bottom")
```


# Perfiles y rendimiento subjetivo

```{r}
tempdat <- datoscompletos %>% 
  select(ID,paste('RendPerc_',1:14,sep=''),clustersASIST) %>% 
  gather(RendPerc,measure,-c(ID,clustersASIST)) %>%
  mutate(Register=str_split(RendPerc,'_') %>% map_chr(.,2) %>% as.numeric()) %>% 
  select(ID,measure,Register,clustersASIST) %>% arrange(ID)

vfopt <- varIdent(form=~1|clustersASIST)

mod.D2 <- lme(fixed=measure~1+poly(Register,2,raw=TRUE)+clustersASIST,random=~Register|ID,data=tempdat,
              weights=vfopt,na.action=na.exclude,control=list('optim'))


ls.tabla <- data.frame(summary(lsmeans(mod.D2, pairwise~clustersASIST*Register,at=list(Register=c(1,2,3,4,5,6,7,8,9,10,11,12,13,14)),
                                       data=tempdat,params=list(weights=vfopt),adjust="tukey"))$lsmeans[c('Register','clustersASIST',
                                                                                                          'lsmean','lower.CL','upper.CL')])

pk <- ggplot(ls.tabla, aes(x=Register, y=lsmean, linetype=clustersASIST)) + 
  geom_errorbar(aes(ymin = lower.CL, ymax = upper.CL),
                width = 0.2,col="#FF7518") +
  geom_line(col="#FF7518") +
  geom_point(aes(y = lsmean), size = 3, 
             shape = 21, col="#FF7518",fill = "white") +
  labs(x = "Semana", y = bquote("Media" %+-% "2EE"),
       title = " ",linetype='Grupo') +
  theme_bw() +
  theme(plot.title = element_text(colour = "black",face='bold')) +
  scale_x_continuous(breaks=c(1:14),
                     labels=paste0(1:14)) +
  scale_linetype_discrete(name='Grupo',breaks=c('A','B','C'),
                          labels=paste0(c('A','B','C'),' (n = ',table(datoscompletos$clustersASIST),')')) +  
  theme(legend.position="bottom")

```


```{r}
(pg+pk)+
  plot_annotation(title = "Rendimiento subjetivo")
```


# Modelo predictivo del rendimiento objetivo: Clústering motivacional, clústering de actividad en Moodle y absentismo

```{r}
mod1 <- lm(NotaFinal~clusters,datoscompletos)

mod2 <- lm(NotaFinal~clusters+clustersASIST,datoscompletos)

apa.reg.table(mod1,mod2,filename="tablaREG.doc")
```

# Modelo predictivo del rendimiento subjetivo: Clústering motivacional, clústering de actividad en Moodle y absentismo

```{r}
mod1 <- lm(TotalRendPerc~clusters,na.omit(datoscompletos[,c('TotalRendPerc','clusters','clustersASIST')]))

mod2 <- lm(TotalRendPerc~clusters+clustersASIST,na.omit(datoscompletos[,c('TotalRendPerc','clusters','clustersASIST')]))

apa.reg.table(mod1,mod2,filename="tablaREG.doc")
```

# Relación entre clústering motivacional y clústering de actividad

```{r}
TABLA <- with(datoscompletos,table(clusters,clustersASIST))
CHI <- chisq.test(TABLA)
V <- sqrt(CHI$statistic/sum(TABLA))
names(V) <- 'CramérV'
CHI
V
```
